# 请教亏损企业的当期所得税费用的调整问题

提问人：luohongcheng 时间：2019-10-08 16:27:18
请教陈版及各位老师：
若被审计单位审定后利润总额数为负，但账面有本期各季度预缴的当期所得税费用，是否应该将企业已缴纳的当期所得税费用建议审计调整？
借：其他流动资产-预缴所得税
贷：所得税费用
或做其他处理？

回答人：chenyiwei
可以这样理解。此处审计调整的“其他流动资产——预缴所得税” 即所得税会计准则中所指的 “当期所得税资产”。要注意的是：确认该项资产的前提是能够合理保证该笔预缴税款能够在汇算清缴时申请退还。如果税务机关要求以该部分预缴税款抵顶日后应纳税款的（而不是直接退还），应确保在可预见的未来能够产生足够多的应纳税所得额。